# 请教陈版，有关于借出借入资金处理问题？

提问人：SS1111 时间：2023-09-18 09:31:40
背景： 1 、企业把与非金融机构的资金拆借放在了其他应收 其他应付核算，该企业是政府的平台公司，目前企业把借入银行以及其他公司的资金放在了其他应付核算，并计提利息支出，该利息支出企业放在了其他业务成本，该考虑是企业借入的资金几乎全都是再按政府要求借出给别的公司，企业把借出给别的公司的资金放在其他应收核算，利息收入放在其他业务收入-资金占用费；老师可否认可这种做法？ 2 、另外报表日存在超过合同约定时间应收的利息和应付的利息，是否要重分类至其他应收中应收利息，其他应付中应付利息反映？这两个科目新报表科目出来后是只反映与金融机构拆借资金逾期未收未付的利息么？

回答人：chenyiwei
1 、企业与其他非金融企业之间的资金拆借（假设期限不超过一年，下同），一般可以作为其他应收款/其他应付款核算及列报，但借入银行的款项应作为短期借款核算。
2 、拆借利息收入不建议作为其他业务收入，而是作为投资收益核算。利息支出作为财务费用——利息支出。
3 、已到付息日尚未收回的应收利息，应在“应收利息”科目核算，并在“其他应收款”项目中列报。